【裁判字號】    97,易,624
【裁判日期】    970926
【裁判案由】    違反毒品危害防制條例
【裁判全文】
臺灣新竹地方法院刑事判決              97年度易字第624 號
公  訴  人  臺灣新竹地方法院檢察署檢察官
被      告  甲○○
上列被告因違反毒品危害防制條例案件，經檢察官提起公訴（97
年度毒偵字第1365號、第1534號），本院依簡式審判程序判決如
下：
    主  文
甲○○施用第二級毒品，累犯，處有期徒刑捌月。又施用第二級
毒品，累犯，處有期徒刑捌月；扣案之安非他命伍包毛重共肆點
柒公克，沒收銷燬之。主刑部分應執行有期徒刑壹年貳月。
    事實及理由
壹、構成犯罪事實：
一、甲○○前於民國87年9 月間，因施用第二級毒品安非他命案
    件，經臺灣高等法院以87年度上易字第6072號裁定送觀察、
    勒戒後，認無繼續施用毒品傾向，並於88年1 月14日，以87
    年度上易字第6072號判決免刑確定。
二、甲○○不知警惕，又於93年2 月間，因施用第二級毒品案件
    ，經本院於93年7 月7 日，以93年度易字第330 號宣示判決
    筆錄，判處有期徒刑4 月，嗣於93年8 月2 日確定，其執行
    情形詳如後述累犯部分。
三、甲○○竟不知警惕，又於95年2 月間，因施用毒品案件，經
    本院以95年度毒聲字第49號裁定送勒戒處所觀察、勒戒後，
    因認有繼續施用毒品之傾向，再經本院以95年度毒聲字第11
    7 號裁定令入戒治處所施以強制戒治，於95年4 月19日入所
    ，嗣其強制戒治執行滿8 月後，經戒治成效評定合格，報請
    停止戒治，於96年1 月30日因停止其處分之出監而執行完畢
    ，並經臺灣新竹地方法院檢察署檢察官於96年1 月30日以96
    年度戒毒偵字第7 號為不起訴處分確定。
四、甲○○不知悔改，又於96年9 月間，因施用第一級、第二級
    毒品案件，經本院於96年11月30日，以96年度訴字第768 號
    宣示判決筆錄，分別判處有期徒刑7 月、5 月，並經定應執
    行刑為有期徒刑10月，嗣於96年11月30日確定，現正執行中
    。
五、甲○○仍不知悔改，又於96年10月間，因施用第二級毒品案
    件，經本院於96年11月30日，以96年度竹東簡字第193 號刑
    事簡易判決，判處有期徒刑6 月，嗣於96年12月21日確定，
    現正執行中。
六、甲○○不知悛悔，於前開強制戒治處分執行完畢釋放後5 年
    內，(1)復基於施用第二級毒品甲基安非他命的犯罪意思，於
    97年4 月7 日晚上某時許，在其位於新竹縣橫山鄉○○村○
    鄰○○路○ 段272 號之住處內，以將甲基安非他命置於玻璃
    球內，再以火燒烤，吸其煙霧之方式，施用第二級毒品甲基
    安非他命1 次。嗣因其為警方列管在案之毒品調驗人口，而
    為警通知於97年4 月8 日上午10時40分許，到新竹縣政府警
    察局橫山分局採集尿液送驗後，結果呈甲基安非他命陽性反
    應，始悉上情。(2)另基於施用第二級毒品安非他命的犯罪意
    思，於97年7 月13日晚上某時許，在桃園縣中壢市的朋友家
    裡，以將安非他命置於玻璃球內，再以火燒烤，吸其煙霧之
    方式，施用第二毒品安非他命1 次。嗣於97年7 月14日晚上
    8 時許，在新竹縣湖口鄉○○路○ 段114 號前，因另案通緝
    而遭警查獲，並於其所使用之車牌號碼JV－0353號自用小客
    車上，扣得其所有的第二級毒品安非他命5 包毛重共4.7 公
    克，經警採集其尿液送驗結果，呈安非他命及甲基安非他命
    陽性反應，始悉上情。
貳、程序方面：
    本件被告甲○○所犯施用第二級毒品罪，非死刑、無期徒刑
    、最輕本刑為3 年以上有期徒刑之罪，或高等法院管轄第一
    審之案件，被告於本院準備程序進行中，就被訴事實為有罪
    之陳述，經本院認合於刑事訴訟法第273 條之1 第1 項之規
    定，裁定進行簡式審判程序，此合先敘明。
、認定犯罪事實所根據的證據及理由：
一、被告甲○○於警局詢問時、檢察官偵查中之供述，及本院準
    備程序、簡式審判程序訊問時之自白。
二、扣案之第二級毒品安非他命5 包毛重共4.7 公克可資證明。
三、又被告2 次為警查獲時，分別經採尿送驗結果，第1 次呈第
    二級毒品甲基安非他命陽性反應，有採尿室毒品人口到場採
    尿名冊影本、台灣檢驗科技股份有限公司於97年4 月22日所
    出具之檢體編號GＺ00000000000 號濫用藥物檢驗報告影本各
    1 紙在卷可查；另第2 次呈第二級毒品安非他命、甲基安非
    他命陽性反應，亦有竹北分局毒品犯罪嫌疑人尿液採驗作業
    管制紀錄、詮昕科技股份有限公司於97年8 月5 日所出具之
    原樣編號北97287 號濫用藥物尿液檢驗報告影本各1 紙附卷
    可憑。
四、另有查獲現場照片6 幀在卷可證。
五、臺灣高等法院被告前案紀錄表、刑案資料查註紀錄表及全國
    施用毒品案件紀錄表各1 份在卷可證。
肆、論罪科刑的理由：
一、論罪：
（一）被告甲○○2 次所為，均係犯毒品危害防制條例第10條第
      2 項之施用第二級毒品罪。被告持有第二級毒品之低度行
      為，為施用第二級毒品之高度行為所吸收，不另論罪。
（二）數罪併罰：其分別所犯施用第二級毒品2 罪間，犯意各別
      ，行為不同，應分別論罪，合併處罰之。
（三）累犯：被告甲○○前曾於93年2 月間，因施用第二級毒品
      案件，經本院於93年7 月7 日，以93年度易字第330 號宣
      示判決筆錄，判處有期徒刑4 月，嗣於93年8 月2 日確定
      ，於93年9 月30日入監執行，並於94年1 月29日縮刑期滿
      執行完畢等情，有臺灣高等法院被告前案紀錄表及刑案資
      料查註紀錄表各1 份為證，其於5 年以內故意再犯本件有
      期徒刑以上之罪，為累犯，應依刑法第47條第1 項規定，
      加重其刑。
二、科刑：
（一）主刑：審酌被告素行不良，經施以強制戒治處分後，本次
      又再度施用足以導致精神障礙及生命危險之成癮性毒品，
      其前經施以強制戒治仍無法使其戒斷毒癮，足見其缺乏拒
      用毒品之決心及悔改之意，兼以施用毒品所生危害以自戕
      健康為主，及其施用次數，犯罪後坦白承認犯行等一切情
      狀，各量處如主文所示之刑，並定其應執行之刑，以資懲
      儆。
（二）從刑（沒收銷燬）：扣案之安非他命5 包毛重共4.7 公克
      ，係屬毒品危害防制條例第2 條第2 項第2 款所稱之第二
      級毒品，為違禁物，不問屬於犯人與否，應依毒品危害防
      制條例第18條第1 項前段之規定，沒收銷燬之。
伍、適用法律依據：
一、程序法方面：刑事訴訟法第273 條之1 第1 項、第299 條第
    1 項前段。
二、實體法方面：毒品危害防制條例第10條第2 項、第18條第1
    項前段，刑法第11條、第47條第1 項、第51條第5 款，判決
    如主文。
本案經檢察官陳玉華到庭執行職務。
中    華    民    國    97    年    9     月    26    日
                  刑事第四庭法  官  馮俊郎
以上正本證明與原本無異。
如不服本判決，應於判決送達後10日內向本院提出上訴書狀。上
訴書狀應敘述具體理由，未敘述上訴理由者，應於上訴期間屆滿
後20日內補提理由書狀於本院（均須按他造當事人之人數附繕本
）「切勿逕送上級法院」。
中    華    民    國    97    年    9     月    26    日
                            書記官  鄧雪怡
附錄本案論罪科刑實體法條全文：
毒品危害防制條例第10條第2 項：
施用第二級毒品者，處3 年以下有期徒刑。


司法院資訊處製作；財團法人民間司法改革基金會備份。
